---
title: "Rapport phylo-géographique"
date: "`r Sys.Date()`"
output: 
  html_document: default
params:
  OutputDirectory: "/home/virologie/pipeline_stage/"
  Reference: "/temp.txt"
---

Ce rapport contient des informations vis à vis de la qualité et des résultats d'un séquençage associé à sa séquence de référence.

```{r, include = FALSE}
#General settings

knitr::opts_knit$set(root.dir = getwd())

knitr::opts_chunk$set(echo = FALSE, message = FALSE, warning = FALSE)

```

```{r}
#Download libraries
library(knitr)
library(seqinr)
library(dplyr)
library(scales)
library(ggplot2)
library(ggpubr)
library(tidyr)
library(stringr)
library(microseq)
library(spatstat)
library(plotly)
library(DT)
source("./functionPlots.R")
```

```{r}
# Download datas #
OutputDirectory <- params$OutputDirectory
reference <- params$Reference
## Fastq sequence file ##
fastqData <- getAllFastqParseTables(OutputDirectory)
## Sam pattern files ##
samData <- getAllSamParseTables(OutputDirectory)
## Coverage file ##
coverage <- read.table(paste0(OutputDirectory, "/results/Coverage.bed"), sep = "\t")
colnames(coverage) <- c("sample", "start", "stop", "depth")
## consensus sequence ##
seq_consensus <- read.fasta(paste0(OutputDirectory, "/results/Consensus_Sequence/consensus.fa"), as.string = TRUE)
## variant SNP file ###
variant <- read.table(paste0(OutputDirectory, "/python_vcf_result.vcf"), sep = "\t")
```

# 1. Qualité du séquençage {.tabset}

Cette section traite de la qualité du séquençage des lectures

## Score qualité des reads

```{r}
samplePlots <- plotsSequencingSample(fastqData[[3]], fastqData[[2]])
ggplotly(samplePlots[[1]])
```

## Longueur des reads

```{r}
ggplotly(samplePlots[[2]])
```

# 2. Qualité du mapping sur la référence {.tabset}

Cette section traite de données de qualités générales du mapping des leactures

## Informations générales

```{r fig.height = 7, fig.width=7}
ggplotly(plotsAlignmentMap(samData[[1]]))
ggplotly(plotReadMapQuality(samData[[2]]))
ggplotly(plotReadMapSeqScore(samData[[4]]))
```

## Longueurs des reads mappés

Graph de la longueur des reads ou en rouge sont les reads non mappé et en bleu 
ceux qui le sont

```{r}
ggplotly(plotReadMapLength(samData[[3]]))
```

## Couverture et profondeur du séquençage

Cette section traite de la profondeur et de la couverture du séquençage

```{r}
ggplotly(plotCoverage(coverage))
```

## Régions séquencées indéterminées

Ce graphique montre en rouge les régions indeterminées, c'est à dire couverte par aucune séquence

```{r fig.height = 2, fig.width = 5}
# Rectangular plot that shows regions with 0 coverage
unknownRegions(seq_consensus)
```

# 3. Analyse du taux de GC {.tabset}

Cette section analyse le taux de GC des lectures et les compare à celui de la référence

## Graphique

```{r}
plots <- plotGC(fastqData[[1]], reference)  
ggplotly(plots[[1]])
```

## Comparaison statistique

```{r}
datatable(plots[[2]])
```

## Resultat du test Kolmogorov-Smirnov

```{r}
datatable(plots[[3]])
```

## Stats du test Student

```{r}
datatable(plots[[4]])
```

## Intervalle de confiance

```{r}
datatable(plots[[5]])
```

# 4. Variants détectés {.tabset}

Cette section est composée d'un graphe affichant les lieux ou des variants ont 
été trouvés, acompagné d'un tableau contenant de nombreux détails

## Graphique

```{r fig.height = 2, fig.width = 8}
content <- vcfAnalysis(variant, reference) 
ggplotly(content[[2]])
```

## Tableaux des mutations

```{r}
datatable(content[[1]])
```
